【裁判字號】    92,訴,358
【裁判日期】    920617
【裁判案由】    違反毒品危害防制條例
【裁判全文】
臺灣屏東地方法院刑事判決                          九十二年度訴字第三五八號
    公  訴  人  臺灣屏東地方法院檢察署檢察官
    被      告  甲○○
右列被告因毒品危害防制條例案件，經檢察官提起公訴（九十二年度毒偵字第三九四
號），本院判決如左：
    主  文
甲○○連續施用第一級毒品，累犯，處有期徒刑拾月，扣案之海洛因捌包（合計淨重
壹．貳貳公克，包裝重壹．陸壹公克）沒收銷燬之，塑膠製盒子壹個及塑膠製藥鏟壹
支沒收。又連續施用第二級毒品，累犯，處有期徒刑陸月，扣案之安非他命拾包（合
計毛重肆．柒公克）沒收銷燬之，塑膠製盒子壹個及塑膠製藥鏟壹支沒收之。應執行
有期徒刑壹年貳月，扣案之海洛因捌包（合計淨重壹．貳貳公克，包裝重壹．陸壹公
克）、安非他命拾包（合計毛重肆．柒公克）沒收銷燬之，塑膠製盒子壹個及塑膠製
藥鏟壹支沒收。
    事  實
一、甲○○前因施用毒品案件，經本院民國八十八年度毒聲字第二○五五號裁定送勒
    戒處所觀察、勒戒，認無繼續施用傾向，經臺灣屏東地方法院檢察署檢察官於八
    十七年十一月二十九日以八十八年度毒偵緝字第七一號不起訴處分確定。其後復
    再因施用毒品案件，經本院八十九年度毒聲字第三○四號裁定觀察勒戒後，認有
    繼續施用毒品之傾向，以八十九年度毒聲字第七二四號裁定強制戒治，再以八十
    九年毒聲字第一八七七號裁定停止戒治交付保護管束，並經臺灣屏東地方法院檢
    察署檢察官於八十九年三月二日以八十九年度毒偵字第九六號起訴，經本院於八
    十九年四月二十四日以八十九年度屏簡字第二二○號判決有期徒刑三月，於八十
    九年六月四日確定，於九十年八月二十三日徒刑執行完畢。詎猶不知悔改，於五
    年內復分別基於施用第一級毒品、第二級毒品之概括犯意，自九十一年一月八日
    起至九十二年三月四日止，約每二、三日一次，在屏東縣萬丹鄉○○村○○路二
    四三號等處，連續施用第二級毒品安非他命多次；另自九十二年一月底某日起至
    三月四日止，約每二、三日一次，在屏東縣萬丹鄉○○村○○路二四三號等處，
    連續施用第一級毒品海洛因多次。嗣於九十二年三月四日十六時五十分在屏東縣
    廈北村菜市場內為警查獲，而採集尿液送驗，並扣得第一級毒品海洛因八包（合
    計淨重一．二二公克，包裝重一．六一公克）、第二級毒品安非他命拾包（合計
    毛重四．七公克）、塑膠製盒子一個及塑膠製藥鏟一支。
二、案經屏東縣警察局屏東分局移送台灣屏東地方法院檢察署檢察官偵查起訴。
    理  由
一、右揭犯罪事實為被告甲○○於本院審理時坦承不諱。而被告於九十二年三月四日
    所採尿液，經檢驗呈安非他命陽性反應，此有屏東縣衛生局煙毒及麻醉藥品委託
    檢驗結果通知書一份在卷可稽（見偵查卷第二十頁），此外，被告於九十二年三
    月四日為警查獲時扣得之安非他命十包（合計毛重四．七公克），經檢驗呈安非
    他命反應，此有屏東縣警察局屏東分局刑事組查獲毒品危害防制條例毒品初步檢
    驗報告一份可稽（見警卷），是被告關於施用安非他命之自白核與事實相符，堪
    予採信。至被告於九十二年三月四日所採尿液，前開屏東縣衛生局煙毒及麻醉藥
    品委託檢驗結果通知書固顯示未檢驗得海洛因陽性反應，然審諸被告自陳海洛因
    係以吸食方式施用，且用量甚少（見本院卷第十九、二十頁），則可能因其施用
    量及個人體質綠故，而未能於其尿液中檢驗得嗎啡陽性反應（參科技鑑識問題解
    析彙編，法務部調查局編印，九十年五月，第十二、十三頁），故未能以其尿液
    中未檢驗得嗎啡陽性反應，逕認被告未施用海洛因；況被告於九十二年三月四日
    為警查獲時扣案之海洛因八包（合計淨重一．二二公克，包裝重一．六一公克）
    ，經檢驗係含海洛因成分，此有法務部調查局九十二年三月二十六日調科壹字第
    二四０００二五０八號鑑定通知書一份附卷可稽（見偵查卷第二六頁），且經被
    告自承為其所有，基此，足認被告關於施用海洛因之自白與事實相符，亦堪採信
    。本件事證明確，被告犯行洵堪認定，應依法論科。
二、按海洛因、安非他命為第一級、第二級毒品，毒品危害防制條例第二條第二項第
    一款、第二款規定明確；又三犯毒品危害防制條例第十條之罪，即不適用同法第
    二十條第一、二項之規定。被告前因施用毒品案件，經本院八十八年度毒聲字第
    二０五五號裁定送勒戒處所觀察、勒戒，認無繼續施用傾向，經臺灣屏東地方法
    院檢察署檢察官於八十七年十一月二十九日以八十八年度毒偵緝字第七一號不起
    訴處分確定。其後復再因施用毒品案件，經本院八十九年度毒聲字第三０四號裁
    定觀察勒戒後，認有繼續施用毒品之傾向，以八十九年度毒聲字第七二四號裁定
    強制戒治，再以八十九年毒聲字第一八七七號裁定停止戒治交付保護管束，並經
    臺灣屏東地方法院檢察署檢察官於八十九年三月二日以八十九年度毒偵字第九六
    號起訴，經本院於八十九年四月二十四日以八十九年度屏簡字第二二０號判決有
    期徒刑三月，於八十九年六月四日確定，於九十年八月二十三日徒刑執行完畢等
    情，有臺灣高等法院被告全國前案紀錄表、臺灣高等法院檢察署刑案紀錄簡覆表
    及法務部在監在押資料表等在卷足憑。依前揭說明，被告經觀察、勒戒後，以無
    繼續施用傾向而受不起訴處分，其後再行施用毒品，經令入戒治處所施以強制戒
    治，嗣經停止強制戒治付保護管束，於期滿後，另行基於概括犯意再施用第一級
    毒品，核屬毒品危害防制條例第二十三條第二項後段所規定「三犯以上」之情形
    。核被告所為，係犯毒品危害防制條例第十條第一項、第二項施用第一級、第二
    級毒品罪，其持有前開第一級、第二級毒品之低度行為施用毒品之高度行為所吸
    收，不另論罪；被告多次施用第一級、第二級毒品之犯行，時間緊接、方法相近
    、觸犯構成犯罪要件相同之罪名，顯係各基於概括犯意，應依連續犯之規定各論
    以一罪，並依法加重其刑。又被告施用第一級、第二級毒品間，犯意各別、施用
    方式不同、罪名有異，應分論併罰。查被告前因違反毒品危害防制條例案件，經
    本院於八十九年四月二十四日以八十九年度屏簡字第二二０號判決有期徒刑三月
    ，於八十九年六月四日確定，於九十年八月二十三日徒刑執行完畢，有卷附臺灣
    高等法院檢察署刑案紀錄簡覆表可據，其於五年內再犯本件有期徒刑以上之罪，
    為累犯，各依法遞加重其刑。爰審酌被告施用海洛因、安非他命殘害自身健康，
    業已坦承犯行，犯後態度尚稱良好，其素行、犯罪動機、所生危害等一切情狀，
    量處如主文所示之刑，並定其應執行刑。至扣案之海洛因八包（合計淨重一‧二
    二公克，包裝重一‧六一公克）、安非他命十包（合計毛重四‧七公克），各應
    依毒品危害防制條例第十八條第一項前段規定沒收並銷燬之；另扣案之塑膠製盒
    子一個及藥鏟一支，為被告所有供施用毒品之用，業據被告供述在卷，應依刑法
    第三十八條第一項第二款、第三項前段沒收之。
三、另本件公訴人固然敘及被告自九十一年一月八日起即連續施用第一級毒品海洛因
    等情，惟被告僅自承自九十二年一月底某日起連續施用海洛因等語，且尚無證據
足資認定其自九十一年一月八日起即施用海洛因，故九十一年一月八日起至九十
    二年二月底期間施用海洛因之事實自未得遽認為真實，然因此部分與本件有罪判
    決之犯罪事實，具連續犯之裁判上一罪關係，為有罪判決效力所及，爰不另為無
    罪之諭知。
據上論斷，應依刑事訴訟法第二百九十九條第一項前段，毒品危害防制條例第十條第
一項、第二項、第十八條第一項前段，刑法第十一條、第五十六條、第四十七條、第
五十一條第五款、第三十八條第一項第二款，判決如主文。
本案經檢察官呂乾坤到庭執行職務。
中      華      民      國      九十二      年      六    月    十七    日
                                      臺灣屏東地方法院刑事第三庭
                                          法  官   洪乙心
右正本證明與原本無異。
如不服本判決應於收受本判決後送達後十日內向本院提出上訴書狀，其未敘述上訴理
由者，並得於提起上訴後十日內向本院補提理由書狀（均須按他造當事人之人數附繕
本 ）「切勿逕送上級法院」
                                          書記官   陳月珍
中      華      民      國      九十二      年      六    月    十七    日
附錄法條：
毒品危害防制條例第十條
施用第一級毒品者，處六月以上五年以下有期徒刑。
施用第二級毒品者，處三年以下有期徒刑。


司法院資訊處製作；財團法人民間司法改革基金會備份。
